Images des répertoires du notaire Guillaume I Herbin pour l'étude III
Archives nationales de France
Images des répertoires du notaire Guillaume I Herbin pour l'étude III
novembre 1572 - décembre 1589
MC/RE/III/1 - MC/RE/III/3
Etude III; Herbin, Guillaume I
3 registres
Archives nationales de France
Minutes et répertoires: la loi 2008-696 du 15 juillet 2008 relative aux archives a fixé à 75 ans à compter de la date de l'acte, ou à 25 ans à compter de la date du décès de l'intéressé si ce délai est plus bref, le délai de communication des minutes et répertoires des notaires; ce délai est porté à 100 ans à compter de la date de l'acte si le document se rapporte à un mineur (code du Patrimoine, articles L213-2, 4e d et 5e).
Autres documents de l'étude (dossiers de clients, comptabilité...): s'agissant d'archives privées, ces documents sont communicables selon les modalités fixées par le déposant ou le donateur.
Certains documents ne sont pas accessibles sous leur forme originale en raison de leur mauvais état de conservation.
Registres entrés aux Archives nationales en 1942.
Images des répertoires de l’étude III
Archives de l'étude III
répertoire d'officier public ministériel
- Répertoire chronologique pour la période de novembre 1572 à août 1586, novembre 1572 - août 1586; MC/RE/III/1; Un registre de 272 feuillets de papier manuscrits, hauteur 30 x largeur 10,2 cm. Le registre est en mauvais état, il est déchiré, rongé et comporte des traces d'humidité qui peuvent gêner la lecture.
  Registre folioté en 2003 (foliotation non visible à l'écran)
  Le répertoire contient les informations suivantes: 1. mois de l'année; 2. nature de l'acte; 3. nom, prénom des parties
  répertoire
  - Page de titre, 1 r°; 1 feuillet
  - Liste chronologique des actes pour la période de novembre à décembre 1572, novembre - décembre 1572; 2 r°-3 r°; 2 feuillets
  - Liste chronologique des actes pour la période de janvier à décembre 1573, janvier - décembre 1573; 3 r°-16 r°; 14 feuillets
  - Liste chronologique des actes pour la période de janvier à décembre 1574, janvier - décembre 1574; 16 v°-31 r°; 16 feuillets
  - Liste chronologique des actes pour la période de janvier à décembre 1575, janvier - décembre 1575; 31 v°-44 r°; 14 feuillets
  - Liste chronologique des actes pour la période de janvier à décembre 1576, janvier - décembre 1576; 44 v°-53 r°; 10 feuillets
  - Liste chronologique des actes pour la période de janvier à décembre 1577, janvier - décembre 1577; 53 v°-68 r°; 16 feuillets
  - Liste chronologique des actes pour la période de janvier à décembre 1578, janvier - décembre 1578; 68 v°-83 v°; 16 feuillets
  - Liste chronologique des actes pour la période de janvier à décembre 1579, janvier - décembre 1579; 84 r°-100 r°; 17 feuillets
  - Liste chronologique des actes pour la période de janvier à décembre 1580, janvier - décembre 1580; 100 v°-112 r°; 13 feuillets
  - Liste chronologique des actes pour la période de janvier à décembre 1581, janvier - décembre 1581; 112 v°-135 r°; 24 feuillets
  - Liste chronologique des actes pour la période de janvier à décembre 1582, janvier - décembre 1582; 135 v°-154 v°; 20 feuillets
  - Liste chronologique des actes pour la période de janvier à décembre 1583, janvier - décembre 1583; 155 r°-178 v°; 24 feuillets
  - Liste chronologique des actes pour la période de janvier à décembre 1584, janvier - décembre 1584; 179 r°-208 v°; 30 feuillets
  - Liste chronologique des actes pour la période de janvier à décembre 1585, janvier - décembre 1585; 209 r°-245 v°; 37 feuillets
  - Liste chronologique des actes pour la période de janvier à août 1586, janvier - août 1586; 246 r°-270 v°; 25 feuillets
- Répertoire chronologique pour la période de juillet 1587 à décembre 1589, juillet 1587 - décembre 1589; MC/RE/III/2; Ce répertoire comporte 48 feuillets et fait partie d'un registre de 74 feuillets de papier manuscrits, hauteur 37 x largeur 11,5 cm (pour les dimensions extrèmes). Le registre est en mauvais état, il est déchiré, rongé et comporte des traces d'humidité qui peuvent gêner la lecture.
  Il manque les mois de septembre à décembre 1586, ainsi que de janvier à juin 1587.
  A la fin du registre figurent les actes d'un notaire non identifié de l'année 1599.
  - Page de titre, 1 r°; 1 feuillet
  - Liste chronologique des actes pour la période de juillet à décembre 1587, juillet - décembre 1587; 2 r°-16 v°; 15 feuillets
  - Liste chronologique des actes pour la période de janvier à décembre 1588, janvier - décembre 1588; 17 r°-42 r°; 26 feuillets
    On trouve une première liste d'actes datés de janvier à mai, puis une deuxième, de janvier à décembre, puis la première liste reprend, de mai à décembre.
  - Liste chronologique des actes pour la période de janvier à décembre 1589, janvier - décembre 1589; 43 r°-48 r°; 6 feuillets
  - Liste chronologique des actes pour la période de janvier à décembre 1599, janvier - décembre 1599; 49 r°-74 r°; 26 feuillets
    Les actes inscrits ont été passés par un notaire non identifié.
- Répertoire chronologique pour la période du 15 janvier 1588 au 4 juillet 1589, 15 janvier 1588 - 4 juillet 1589; MC/RE/III/3; Ce répertoire comporte 10 feuillets et fait partie d'un registre de 57 feuillets de papier manuscrits, hauteur 34 x largeur 24,5 cm. Le registre est en assez bon état suite à diverses restaurations.
  Le registre contient aussi le répertoire des notaires Mathurin Fournier pour la période du 1er janvier 1634 au 6 février 1640 et Antoine Gaultier pour la période du 11 août 1656 au 30 juin 1659
  Le répertoire contient les informations suivantes: 1. mois de l'année; 2. nature de l'acte; 3. date du jour; 4. nom, prénom des parties.
  - Liste chronologique des actes pour la période du 15 janvier au 29 décembre 1588, 15 janvier - 29 décembre 1588; 1 r°-7 v°; 7 feuillets
  - Liste chronologique des actes pour la période du 6 janvier au 4 juillet 1589, 6 janvier - 4 juillet 1589; 7 v°-10 v°; 4 feuillets